【裁判字號】    89,毒抗,804
【裁判日期】    891026
【裁判案由】    聲請觀察勒戒
【裁判全文】
臺灣高等法院臺中分院刑事裁定                    八十九年度毒抗字第八○四號
    抗告人
    即被告  甲○○
右抗告人因違反毒品危害防制條例案件，不服台灣南投地方法院中華民國八十九年九
月十四日所為之裁定（民國八十九年度毒聲字第一五四一號），提起抗告，本院裁定
如左：
    主  文
抗告駁回。
    理  由
一、本案經本院審理結果，認原裁定法院以抗告人即被告（以下簡稱抗告人）甲○○
    因施用第一級毒品即海洛因及第二級毒品即安非他命，事證明確，爰裁定抗告人
    應送勒戒處所觀察、勒戒，並無不合，應予維持，茲引用原審裁定書所記載之證
    據及理由（如附件）。
二、抗告意旨徒以抗告人於前次毒品案件勒戒後，即未再施用毒品諸語憑以指摘原裁
    定不當，為無理由，應予駁回。
三、據上論斷，應依刑事訴訟法第四百十二條裁定如主文。
中      華      民      國    八十九     年      十     月    二十六    日
                                  臺灣高等法院臺中分院刑事第十庭
                                        審判長法  官  林  照  明
                                              法  官  蕭  廣  政
                                              法  官  李  寶  堂
右正本證明與原本無異。
不得再抗告。
                                              書記官  蕭  玉  真
中      華      民      國    八十九     年      十     月    二十七    日
                                                                        Ｃ
附件：
臺灣南投地方法院刑事裁定                      八十九年度毒聲字第一五四一號
    聲  請  人  臺灣南投地方法院檢察署檢察官
    被      告  甲○○  男  二十歲（民國○○○年○月○○○日生）
                        住南投縣草屯鎮○○路一○○三巷三二弄二二號
                        身分證統一編號：Ｚ000000000號
右列被告因違反毒品危害防制條例案件，經檢察官聲請送觀察、勒戒（八十九年度聲
觀字第七七七號，偵查案號：八十九年度毒偵字第一六四八號），本院裁定如左：
    主      文
甲○○施用第一級毒品與第二級毒品，應送勒戒處所觀察、勒戒。
    理      由
一、聲請意旨略以：被告甲○○於民國八十九年八月九日二十二時許回溯九十六小時
    內某時，在不詳地點非法施用第一級毒品海洛因與第二級毒品安非他命各一次，
    嗣為警於八十九年八月九日採尿送驗而查知上情；訊據被告雖坦承有施用安非他
    命，惟否認有吸食海洛因之犯行，然其所採集之尿液經送鑑定結果，確呈安非他
    命及嗎啡陽性反應，有長昕生活事業股份有限公司新東分公司所出具之濫用藥物
    尿液檢驗報告一份附卷可證，其施用第一級毒品與第二級毒品之犯行應均堪認定
    ，爰依毒品危害防制條例第二十條第一項及觀察勒戒處分執行條例第三條第一項
    之規定，聲請裁定將被告送勒戒處所觀察、勒戒。
二、按被告前因施用毒品案件，經依本院八十九年度毒聲字第一Ｏ五號裁定送觀察、
    勒戒結果，認無繼續施用毒品之傾向，並於同年二月三日由台灣南投地方法院檢
    察署以八十九年度毒偵字第一九Ｏ號為不起訴處分確定，有該署前案資料查註紀
    錄表一紙在卷可稽；而其涉犯本件施用第一級毒品海洛因與第二級毒品安非他命
    之犯行，亦有前開尿液檢驗報告可資佐證，其二犯施用毒品之犯行，應堪認定；
    是本件聲請，於法要無不合，應依毒品危害防制條例第二十條第一項、觀察勒戒
    處分執行條例第三條第一項，裁定如主文。
中      華      民      國      八十九      年      九    月    十四    日
                                臺灣南投地方法院刑事庭
                                    法  官  吳  佳  薇
右正本證明與原本無異。


司法院資訊處製作；財團法人民間司法改革基金會備份。
